臺灣臺中地方法院交通事件裁定　　　 100年度交聲字第2545號
原處分機關　交通部公路總局臺北區監理所
異　議　人
即受處分人　林嗣雲
上列受處分人因違反道路交通管理處罰條例案件，對於交通部公
路總局臺北區監理所民國100 年8 月3 日所為之處分（原處分案
號：北監自裁字第裁40-GP0000000號裁決書），聲明異議，本院
裁定如下：
    主  文
異議駁回。
    理  由
一、本件原處分機關係以：受處分人即異議人林嗣雲（下簡稱異
    議人）所有車牌號碼6890-ES 號自用一般小客車，於民國
    100 年5 月20日14時44分許，在臺中市○○街91號前，因「
    不依順行方向停車（經科學儀器採證）」，經臺中市政府警
    察局交通警察大隊直屬第二分隊以中市警交字第 GP0000000
    號舉發違反道路交通管理事件通知單逕行舉發。嗣異議人於
    應到案期限內到案申訴，且經原舉發單位函復異議人違規屬
    實，原處分機關遂於100 年8 月3 日以北監自裁字第裁40-G
    P0000000號裁決書，依道路交通管理處罰條例第56條第1款
    第6 款規定，裁處異議人罰鍰新臺幣（下同）900 元等語。
二、聲明異議意旨略以：該處短短一段不到5 公尺，無對側路邊
    ，使人不知是順何方向。又任何人到此均會認為該處是一塊
    沒畫紅線之空地，伊所停方式根本無礙交通秩序或交通安全
    。伊為此提出本件聲明異議，並請求撤銷原處分罰鍰900 元
    ，並退還拖吊費800 元及保管費100 元等語。
三、按汽車駕駛人停車時，不依順行方向，或不緊靠道路右側，
    或併排停車，或單行道不緊靠路邊停車者，處600元以上1,
    200元以下罰鍰，道路交通管理處罰條例第56條第1項第6款
    定有明文。
四、經查：
  (一)本案異議人所有系爭自小客車曾因經警認定於100 年5 月20
    日14時44分許，在臺中市○○街91號前不依順行方向停車，
    經臺中市警察局交通警察大隊直屬第二分隊以科學儀器採證
    拍照掣單逕行舉發之情，有臺中市政府警察局中市警交字第
    GP0000000 號舉發違反道路交通管理事件通知單影本1 紙、
    臺中市政府警察局交通警察大隊100 年5 月26 日 中市警交
    大執字第1000010702號函及所檢附採證照片4 幀、100 年7
    月11日中市警交執字第1000013208號函及所檢附採證照片6
    幀在卷可稽。
  (二)異議人雖以上情置辯，惟依道路交通安全規則第112 條第 1
    項第15款及同條第2 項規定，停車之位置及方式除經公路主
    管機關、市區道路主管機關或警察機關有特別規定外，原則
    上應依車輛順行方向緊靠道路右側停放，但單行道應緊靠路
    邊停車。其右側前後輪胎外側距離緣石或路面邊緣不得逾40
    公分，在單行道左側停車時，比照辦理。此乃基於管理車輛
    停放秩序、避免車輛隨意停放影響交通安全之目的所為之規
    定。本件異議人為合法考領汽車駕駛執照之駕駛人，就前揭
    規定自難諉為不知，有公路監理電子閘門證號查詢汽車駕駛
    人資料1 份附卷可憑。而依卷附舉發機關所攝之採證照片觀
    之，本件異議人停放處，未經道路主管機關特別劃設紅線、
    黃線或垂直式停車格位，故異議人停車時仍應遵守原則性之
    規定，即應依車輛順行方向採與道路平行之方式停放，依前
    揭採證照片顯示，異議人所有之自小客車停放處所為一轉彎
    處，系爭自小客車以斜插停車方式與道路順行方向（右側）
    呈近垂直狀態，右側後輪胎外側距離緣石或路面邊緣顯已逾
    40公分，並無與道路路側平行，係與該路段車行方向近垂直
    而斜向停放於路旁未劃設停車格之道路上，其顯有不依順向
    停車之事實灼然甚明。
  (三)再按道路交通管理處罰條例第56條第1 項各款之規定，僅以
    有該項各款違規行為之一者，即足成立，不得任由異議人自
    行判斷是否已致影響交通，或以此為其成立要件，否則法律
    即形同虛設。且此一依順向方向停車，乃原則規定，若未因
    特殊路況有例外考量而劃設非順向之停車格位標線時，駕駛
    人自當嚴予遵守，因此在未劃設停車格位之非禁止停車路段
    ，用路人仍應遵守車輛順向停車之規定，以維交通秩序，不
    得執以無阻礙交通而任意違反。況依前揭採證照片所示，系
    爭車輛係停放於移民署入出境臺中市第一服務站前出入口轉
    彎處，為一般進入洽公車輛通行所需之空間判斷，顯已造成
    用路人通行該處之不便，影響一般車輛之用路權益，是異議
    人空言辯稱其本件停車行為並無阻礙交通之虞云云，委無足
    採。
  (四)至於異議人指摘警方拖吊車輛不當，應予返還拖吊及保管費
    用等，然此部分拖吊費及保管費並非在原處分機關所為之裁
    決書處罰主文範圍之內，為非交通裁決行政處分問題，應依
    法向管轄權責機關請求救濟，尚非本院所得斟酌，附此敘明
    。
五、綜上所述，本件異議人確有前揭不依順行方向停車之違規事
    實，已堪認定。從而，原處分機關依前揭道路交通管理處罰
    條例第56條第1 項第6 款之規定，裁處異議人罰鍰900 元，
    核無違誤，異議人提起本件異議為無理由，應將其異議駁回
    。
據上論斷，應依道路交通管理處罰條例第87條第2 項，道路交通
事件處理辦法第18條前段，裁定如主文。
中    華    民    國   100    年    10    月    5     日
                      交通法庭  法  官  簡婉倫
以上正本證明與原本無異。
如不服本裁定應於送達後5日內向本院提出抗告狀。
                                書記官  許千士
中    華    民    國   100    年    10    月    5     日